臺灣彰化地方法院刑事判決　　　　　　　94年度訴字第1744號
公　訴　人　臺灣彰化地方法院檢察署檢察官
被　　　告　甲○○
　　　　　　　　　　　號
　　　　　　　　　　（另案羈押於臺灣彰化看守所）
上列被告因違反毒品危害防制條例案件，經檢察官提起公訴（94
年度毒偵字第4471號）及移送併案審理（94年度毒偵字第4223號
），被告於本院準備程序中就被訴事實為有罪之陳述，經本院合
議庭裁定改依簡式審判程序審理，判決如下：
    主  文
甲○○連續施用第一級毒品，累犯，處有期徒刑貳年陸月，扣案
之球型玻璃吸管拾支、塑膠空袋壹個及分裝袋拾壹個均沒收。
    事  實
一、甲○○前因違反麻醉藥品管理條例、肅清煙毒條例案件，經
    法院分別判處有期徒刑6 月、3 年8 月，應執行有期徒刑4
    年確定，入監執行後，於民國82年12月8 日縮短刑期假釋出
    監付保護管束；於保護管束期間再因違反麻醉藥品管理條例
    、肅清煙毒條例案件，經法院分別判處有期徒刑6 月、2 年
    2 月，應執行有期徒刑2 年6 月確定，並與前開假釋經撤銷
    後之殘刑1 年10月12日接續執行，再於85年7 月17日縮短刑
    期假釋出監付保護管束；於保護管束期間又因違反麻醉藥品
    管理條例、贓物等案件，分別經法院判處有期徒刑7 月、拘
    役30日確定，並與前開假釋經撤銷後之殘刑2 年2 月28日接
    續執行，復於89年12月26日縮短刑期假釋出監付保護管束；
    於保護管束期間再因恐嚇、施用第一、二級毒品案件，分別
    經法院判處有期徒刑10月、1 年2 月及5 月，並經定應執行
    有期徒刑2 年3 月確定，且與前開假釋經撤銷後之殘刑11月
    4 日接續執行，甫於94年3 月14日縮刑期滿執行完畢。另因
    施用毒品案件，經本院裁定令入戒治處所施以強制戒治後，
    已於91年3 月14日停止戒治出所付保護管束，並於91年8 月
    10日保護管束期滿未經撤銷停止戒治，視為執行完畢釋放。
    詎其仍未戒除毒癮，復基於施用第一、二級毒品之概括犯意
    ，自94年6 月中旬某日起，至94年8 月26日上午5 時許止，
    在其位於彰化縣員林鎮○○里○○路○ 段103 巷47號住處及
    員林鎮不特定朋友住處等地，以將海洛因摻入香煙內點火吸
    食，或同時將海洛因及安非他命一起置於球型玻璃吸管中，
    再點火加熱使產生煙霧吸用，或將安非他命置於球型玻璃吸
    管中或鋁箔紙上，再點火加熱使產生煙霧吸用之方式，連續
    施用第一級毒品海洛因及第二級毒品甲基安非他命多次，頻
    率約每天施用2 、3 次。嗣於94年6 月25日上午9 時10分，
    在其上開住所為警查獲；末於94年8 月26日上午8 時30分（
    起訴書誤載為94年6 月25日上午9 時10分），在其上開住所
    為警再次查獲，並扣得其所有，供其施用第一、二級毒品海
    洛因及安分他命犯罪所用之球型玻璃吸管10支、已使用過之
    塑膠空袋1 個及分裝袋11個。
二、案經彰化縣警察局、田中分局分別移送、報告臺灣彰化地方
    法院檢察署檢察官偵查起訴及移送併案審理。
    理  由
一、被告甲○○於準備程序中，先就前揭犯罪事實為有罪之陳述
    ，且所犯係死刑、無期徒刑、最輕本刑為3 年以上有期徒刑
    以外之罪，經本院合議庭依刑事訴訟法第273 條之1 第1 項
    之規定，裁定由法官一人獨任進行簡式審判程序，合先敘明
    。
二、前揭犯罪事實，業據被告於本院審理中坦承不諱，且被告於
    前揭時地獲案後，經採其尿液送驗之結果，均呈甲基安非他
    命及嗎啡陽性反應（按一般施用海洛因者會在其體內代謝為
    嗎啡成分殘留，並經由尿液排出），有彰化縣警察局刑警隊
    第六組、田中分局委託檢驗尿液代號與真實姓名對照認證單
    、彰化縣衛生局94年7 月4 日煙檢字第942740號、94年9 月
    12日煙檢字第943911號煙毒尿液檢驗成績書、詮昕科技股份
    有限公司00000000號、4A070097號濫用藥物尿液檢驗報告各
    1 份附卷可稽，並有球型玻璃吸管10支、塑膠空袋1 個及分
    裝袋11個扣案可佐；再參以被告自為警查獲時起至本院審理
    中，均一致供稱其係將海洛因及安非他命一起置於球型玻璃
    吸管中燒烤吸用，核與本案扣得高達10支之球型玻璃吸管甚
    相符合等情，足徵被告自白與事實相符，堪予採信。而被告
    前因施用毒品案件，經本院裁定令入戒治處所強制戒治，已
    於91年3 月14日停止戒治出所付保護管束，並於91年8 月10
    日保護管束期滿未經撤銷停止戒治，視為執行完畢釋放，有
    臺灣高等法院被告前案紀錄表1 份在卷可參，被告於前揭強
    制戒治執行完畢釋放後5 年內，再犯施用毒品犯行，亦堪認
    定。本案事證已臻明確，被告施用第一級毒品海洛因、第二
    級毒品安非他命犯行堪予認定，應依法論科。
三、核被告所為，係犯毒品危害防制條例第10條第1 、2 項之施
    用第一、二級毒品罪。其為供己施用而於施用前持有海洛因
    及安非他命之低度行為，各為其施用之高度行為所吸收，均
    不另論罪。又被告先後多次施用第一、二級毒品犯行，各屬
    時間緊接，所犯為構成要件相同之罪名，顯均係基於概括犯
    意反覆為之，應分別依連續犯之規定，論以一罪，並均依法
    加重其刑。被告多次以一個施用行為，同時施用第一級毒品
    海洛因及第二級毒品安非他命，係一行為同時觸犯二罪名，
    為想像競合犯，應依刑法第55條之規定，從一重之連續施用
    第一級毒品海洛因罪處斷。又查被告曾因如上開犯罪事實所
    載之案件，經法院多次判刑確定，已於94年3 月14日縮刑期
    滿執行完畢，有臺灣高等法院被告前案紀錄表乙紙附卷可憑
    ，其受有期徒刑執行完畢後，5 年以內再犯有期徒刑以上之
    罪，為累犯，應依法遞予加重其刑。爰審酌被告自80年起即
    履犯施用毒品犯行，經多次判刑確定、入監執行、假釋及撤
    銷假釋，一直迄94年3 月14日始執行完畢而於翌日（15日）
    釋放，仍不知戒除毒癮，竟隨即於同年6 月復行施用毒品，
    足見其自制能力尚有未足，有接受相當期間監禁教化之必要
    ，以促其及早矯正吸毒惡習；惟念及被告犯罪之動機、目的
    係因施用毒品之習性難以戒除，其犯罪手段僅係戕害自己之
    身心、施用毒品次數、時間及犯罪後坦承犯行之態度等一切
    情狀，量處如主文所示之刑，以示懲儆。扣案之球型玻璃吸
    管10支、塑膠空袋1 個及分裝袋11個，均為被告所有，且係
    供其施用第一、二級毒品犯罪所用之物，業據被告於本院審
    理時供明在卷，爰均依刑法第38條第1 項第2 款之規定宣告
    沒收之。
據上論斷，應依刑事訴訟法第273 條之1 第1 項、第299 條第1
項前段，毒品危害防制條例第10條第1 項、第2 項，刑法第11條
前段、第56條、第55條、第47條、第38條第1 項第2 款，判決如
主文。
本案經檢察官鮑慧忠到庭執行職務。
中　　華　　民　　國　　94　　年　　11　　月　　28　　日
　　　　　　　　　刑事第一庭  法　官  吳永梁
以上正本證明與原本無異。
如不服本判決，應於判決送達後10日內向本院提出上訴狀 (須附
繕本)。
中　　華　　民　　國　　94　　年　　11　　月　　29　　日
                              書記官  陳美敏
附錄論罪科刑法條全文：
毒品危害防制條例第10條
施用第一級毒品者，處六月以上五年以下有期徒刑。
施用第二級毒品者，處三年以下有期徒刑。
